【裁判字號】    97,易,253
【裁判日期】    971113
【裁判案由】    違反毒品危害防制條例
【裁判全文】
臺灣臺東地方法院刑事判決              97年度易字第253 號
公  訴  人  臺灣臺東地方法院檢察署檢察官
被      告  甲○○
上列被告因違反毒品危害防制條例案件，經檢察官提起公訴（97
年度毒偵字第322 號），被告於準備程序中為有罪之陳述，本院
合議庭裁定由受命法官獨任以簡式審判程序進行審理，並判決如
下：
    主  文
甲○○施用第二級毒品，累犯，處有期徒刑參月，如易科罰金，
以新臺幣壹仟元折算壹日。
    犯罪事實
一、甲○○於民國94年間，因連續施用第二級毒品，經本院以94
    年度易字第40號判決，判處有期徒刑7 月確定；又因連續施
    用第二級毒品，經臺灣臺南地方法院以94年度易字第565 號
    判決，判處有期徒刑7 月；復因共同恐嚇取財及共同攜帶兇
    器竊盜，經臺灣臺南地方法院以94年度易字第914 號判決，
    分別判處有期徒刑7 月、10月，嗣後三罪定應執行刑為有期
    徒刑1 年10月確定，並與首開犯罪之有期徒刑7 月接續執行
    ，甫於96年1 月3 日縮短刑期假釋出監，並於96年9 月6 日
    保護管束期滿執行完畢。詎甲○○猶不知悛悔，竟基於施用
    第二級毒品甲基安非他命之犯意，於97年7 月16日凌晨6 時
    許，在臺東縣臺東市○○路33號住處前，自己所有之車牌號
    碼7773-TF 號自小客車內，以將第二級毒品甲基安非他命置
    於玻璃球內，以火燒烤吸食煙霧之方式，施用第二級毒品甲
    基安非他命1 次。嗣於同年月20日為警持搜索票前往其住處
    搜索時，甲○○在警察未搜得任何毒品或施用毒品器具之情
    況下，仍自動坦承上開犯罪事實，並同意驗尿，而接受裁判
    ；經警採集其尿液送驗後，結果呈安非他命類甲基安非他命
    及安非他命陽性反應，而悉上情。
三、案經甲○○自首暨臺東縣警察局大武分局報告臺灣臺東地方
    法院檢察署檢察官偵查起訴。
壹、程序事項
    本件被告甲○○所犯者非為死刑、無期徒刑、最輕本刑為3
    年以上有期徒刑之罪或高等法院管轄第一審案件，其於準備
    程序進行中，先就被訴事實為有罪之陳述，經法官告知其簡
    式審判程序之旨，並聽取公訴人、被告之意見後，本院爰依
    刑事訴訟法第273 條之1 第1 項之規定，裁定由受命法官獨
    任以簡式審判程序進行審理。
貳、實體事項
一、上開犯罪事實業據被告於警詢、偵查中及本院審理時均坦承
    不諱，且被告於當日經警採集之尿液檢體，經送請檢驗後，
    結果亦呈安非他命類甲基安非他命及安非他命陽性反應，此
    有慈濟大學濫用藥物檢驗中心濫用藥物檢驗總表，及臺東縣
    警察局大武分局97年度人犯涉毒品危害防制條例採集尿液送
    驗代號登記簿各1 紙附卷可稽，此外復有臺灣高等法院被告
    前案紀錄表1 份在卷可考，足認被告之自白與事實相符，應
    可採信。本案事證明確，被告犯行堪可認定，應依法論科。
二、按甲基安非他命為毒品危害防制條例所列管之第二級毒品，
    該條例第2 條第2 項第2 款規定甚明，是核被告所為，係犯
    毒品危害防制條例第10條第2 項之施用第二級毒品罪。被告
    持有第二級毒品之低度行為，應為施用第二級毒品之高度行
    為所吸收，不另論罪。被告前有如犯罪事實欄所載之論罪科
    刑執行情形，此有臺灣高等法院被告前案紀錄表1 份附卷可
    考，其於有期徒刑執行完畢後，5 年以內故意再犯本案有期
    徒刑以上之罪，為累犯，應依刑法第47條第1 項之規定加重
    其刑。又按刑法第62條自首規定所謂之發覺，固非以有偵查
    犯罪權之機關或人員確知其人犯罪無誤為必要，而於對其發
    生嫌疑時，即得謂為已發覺；但此項對犯人之嫌疑，仍須有
    確切之根據得為合理之可疑者，始足當之，若單純主觀上之
    懷疑，要不得謂已發生嫌疑，最高法院72年台上字第641 號
    判例可資參照。經查，被告係在警察未搜得任何毒品及施用
    毒品器具之情況下，自動向警察坦承施用第二級毒品，並同
    意接受驗尿等事實，有臺東縣警察局大武分局搜索筆錄及搜
    索經過及結果報告書各1 份附卷可考，員警既未親見被告施
    用，亦未於搜索時搜得相關證據，尚難僅因他人檢舉，即可
    認定警察有確切之根據，而合理懷疑被告涉犯施用第二級毒
    品罪嫌。從而，揆諸前揭判例意旨，堪認被告係於有偵查犯
    罪職權公務員未發覺犯罪前，自首施用第二級毒品之犯行，
    而接受裁判，爰依刑法第62條前段之規定，減輕其刑。就前
    開刑之加重、減輕，並依刑法第71條第1 項之規定，先加後
    減之。爰審酌被告前有施用第二級毒品之前科，顯見其控制
    力薄弱，難以自律，無法抗拒毒品之誘惑等情；並考量其於
    犯後即坦承犯行，且其所犯之施用第二級毒品犯行乃戕害自
    己身心健康，並未危害他人法益等一切情狀，量處如主文所
    示之刑，並諭知易科罰金之折算標準，以示懲儆。
據上論斷，依刑事訴訟法第273 條之1 第1 項、第299 條第1 項
前段，毒品危害防制條例第10條第2 項，刑法第11條前段、第47
條第1 項、第62條前段、第41條第1 項前段，判決如主文。
本案經檢察官乙○○到庭執行職務。
中    華    民    國    97    年    11    月    13    日
                  刑事第四庭    法  官  李俊彬
以上正本證明與原本無異。
如不服本判決應於收受本判決後10日內向本院提出上訴書狀；上
訴書狀應敘述具體理由。未敘述上訴理由者，應於上訴期間屆滿
後20日內向本院補提理由書狀（均須按他造當事人之人數附繕本
）。「切勿逕送上級法院」。
                                書記官  陳昭穎
中    華    民    國    97    年    11    月    13    日
附錄論罪科刑法條
毒品危害防制條例第10條
施用第一級毒品者，處 6 月以上 5 年以下有期徒刑。
施用第二級毒品者，處 3 年以下有期徒刑。


司法院資訊處製作；財團法人民間司法改革基金會備份。
